【裁判字號】    89,易,802
【裁判日期】    890706
【裁判案由】    賭博
【裁判全文】
臺灣屏東地方法院刑事判決                          八十九年度易字第八二號
    公  訴  人  臺灣屏東地方法院檢察署檢察官
    被      告  甲○○
右列被告因賭博案件，經檢察官提起公訴（八十九年度偵字第一○六六號），本院判
決如左：
      主  文
甲○○共同連續在公眾得出入之場所賭博財物，處罰金壹萬伍仟元，如易服勞役，以
參佰元折算壹日。
扣案如附表所示之電動賭博機具肆台及賭資新台幣壹萬陸仟陸佰陸拾元均沒收。
      事  實
一、甲○○與另案被告林添財（業經本院以八十九年度易字第五十號判決判處有期徒
    刑四月確定）基於概括之犯意聯絡，自八十九年一月二十八日起，在屏東縣萬丹
    鄉○○街二二九號甲○○所經營之台灣巨蛋超商之公眾得出入場所，設置如附表
    所示之電動賭博機具四台，連續供不特定人將新台幣（下同）十元硬幣投入賭博
    機具內，押注一至十倍不等倍數後把玩，若中彩則以彩分兌換等值現金，如押注
    未中則賭金歸台主所有之方式賭博財物。並約定五五分帳。復僱用同有犯意聯絡
    之施淑娟（另經公訴人依職權為不起訴處分）為店員，負責為賭客開、洗分。迨
    同年二月十一日下午一時許，適有鄭忠川、林盈志（二人另經公訴人依職權為不
    起訴處分）在上址賭博，為警當場查獲，並扣得如附表所示之電動賭博機具四台
    、現場錄影帶一捲及賭資一萬六千六百六十元。
二、案經屏東縣警察局屏東分局報請臺灣屏東地方法院檢察署檢察官偵查起訴。
      理  由
一、訊據被告矢口否認有前開賭博犯行，辯稱：伊雖是上揭台灣巨蛋超商之負責人，
    但並不管事，亦不知扣案如附表所示之電動機具係供賭博之用云云。然查右開事
    實業據同案被告施淑絹、鄭忠川、林盈志及另案被告林添財於警訊時供述明確。
    而負責於上開店內為賭客開、洗分之同案被告施淑絹，確係被告所僱用並由被告
    給付薪資等情，亦經施淑絹供述甚詳；而另案被告林添財確有於今年初告知被告
    甲○○要在店內放一些檯子，甲○○並要求林添財勿放置有賭博性的等語，並據
    被告於偵查中自陳屬實（八十九年偵字第一○六六號卷第四十頁背面參照）。由
    此足認被告辯稱伊對店內之事一概不知云云，即無可採。復查，被告甲○○與另
    案被告林添財曾約定賭博機具內之金錢全數對半平分（五五分帳）一節，亦經另
    案被告林添財陳述在卷，更足證被告辯稱伊並不知扣案如附表所示之電動機具係
    供賭博之用云云，亦屬事後卸責之詞，難予採信。此外，復有如附表所示之電動
    賭博機具四台、現場錄影帶一捲及賭資一萬六千六百六十元扣案足憑，本件事證
    已臻明確，被告犯行洵堪認定，應依法論科。
二、核被告所為，係犯刑法第二百六十六條第一項前段之普通賭博罪。其就右開犯行
    與同案被告施淑絹及另案被告林添財間有犯意聯絡及行為分擔，應論以共同正犯
    。又被告多次利用賭博性電動機具與不特定之人賭博財物，手法相同，反覆為之
    ，所犯又係同一犯罪構成要件之罪，應論以連續犯，並加重其刑。爰審酌被告有
    賭博前科，有台灣高等法院被告全國前案紀錄表一紙在卷可稽；擺設賭博機具與
    人賭博，助長社會投機風氣；惟僅擺設四台、且經營時間尚短等一切情狀，量處
    如主文所示之刑，並諭知易服勞役之折算標準，以資懲儆。扣案如附表所示之電
    動賭博機具四台（均含ＩＣ板）、一萬六千六百六十元均係當場賭博之器具與在
    賭檯上之財物，應依刑法第二百六十六條第二項規定宣告沒收。
據上論斷，應依刑事訴訟法第二百九十九條第一項前段，刑法第二十八條、第五十六
條、第二百六十六條第一項前段、第二項、第四十二條第二項，罰金罰鍰提高標準條
例第一條前段、第二條，判決如主文。
本案經檢察官蔡孟利到庭執行職務。
中      華      民      國      八十九      年      七      月    六    日
                                      臺灣屏東地方法院刑事第一庭
                                          審判長法  官  潘  正  屏
                                                法  官  莊  鎮  遠
                                                法  官  王  以  齊
右正本證明與原本無異。
對於本判決如有不服應於收受送達後十日內向本院提出上訴書狀上訴於台灣高等法院
高雄分院並按他造當事人之人數附具繕本。
                                                書記官  林  天   化
中      華      民      國      八十九      年      七      月    六    日
附錄本判決論罪之法條：
刑法第二百六十六條第一項前段
在公共場所或公眾得出入之場所賭博財物者，處一千元以下罰金。
附表：
      ┌──┬───────────────┬───────┐
      │編號│  賭  博  機  具  名  稱      │  數    量    │
      ├──┼───────────────┼───────┤
      │ 一 │  龍鳳（小瑪莉）              │     ２       │
      ├──┼───────────────┼───────┤
      │ 二 │  動物奇觀（水果盤）          │     １       │
      ├──┼───────────────┼───────┤
      │ 三 │  滿貫大亨（麻將）            │     １       │
      └──┴───────────────┴───────┘


司法院資訊處製作；財團法人民間司法改革基金會備份。
